# 请教陈版，有关已收到但未确定最终金额的政府补助的会计处理及纳税处理的问题

提问人：marschenjie 时间：2017-10-21 15:22:38
被审计单位于 2014 年收到一笔 700 万的补助金，存于监管账户锁定，用于补助公司冷冻业务的设施设备投资，但是这笔 700 万不是最终的补助金额，需要根据验收决算金额确定最终的补助金额，多退少补， 2016 年根据投资进度 150 万解锁可以取出，公司结转入营业外收入， 2017 年根据初步投资情况，政府收回 150 万资金，到目前为止，尚未完成工程验收决算。
鉴于上述情况，有如下几个问题： 1 、理论上，对于未最终确认金额的已收到的政府补助，报表列支的时候应该放在其他应付款中？
还是放在递延收益中？还是说待金额最终确定后，从其他应付款转入递延收益？ 2 、在所得税申报的时候如何处理？在初次收到资金的时候，做纳税调增，后面退回的时候再做纳税调减？还是说等最终确认金额之后一次性报税？
谢谢

回答人：chenyiwei
1 、收到时暂计入其他应付款，到补助金额最终确定后，从其他应付款转入递延收益。 2 、税务处理建议咨询税务专业人士并于当地主管税务机关沟通确认。不排除收到时先计入应纳税所得额，后续再调整的可能性。